臺灣彰化地方法院刑事判決　　　　　　 100年度訴字第1042號
公　訴　人　臺灣彰化地方法院檢察署檢察官
被　　　告　林銘斌
上列被告因違反毒品危害防制條例案件，經檢察官提起公訴（10
0 年度毒偵字第851 號），被告於準備程序就被訴事實為有罪之
陳述，經本院合議庭裁定由受命法官獨任進行簡式審判程序審理
，本院判決如下：
    主  文
林銘斌施用第一級毒品，累犯，處有期徒刑拾月，扣案之第一級
毒品海洛因壹包（驗餘淨重零點壹壹玖公克）沒收銷燬之。又
施用第二級毒品，累犯，處有期徒刑陸月，扣案之第二級毒品甲
基安非他命壹包（驗餘淨重零點玖捌柒伍公克）沒收銷燬之。應
執行有期徒刑壹年，扣案之第一級毒品海洛因壹包（驗餘淨重零
點壹壹玖公克）及第二級毒品甲基安非他命壹包（驗餘淨重零
點玖捌柒伍公克）沒收銷燬之。
    事  實
一、林銘斌前因施用毒品案件，經臺灣臺中地方法院裁定送觀察
    、勒戒後，因認有繼續施用毒品之傾向，而經裁定令入戒治
    處所施以強制戒治，於民國97年6 月7 日執行完畢釋放，並
    由臺灣臺中地方法院檢察署檢察官以97年度戒毒偵字第197
    號為不起訴處分確定。另因竊盜案件，經本院以96年度易字
    第223 號判處有期徒刑9 月確定（下稱第1 案）；又因竊盜
    案件，經本院以96年度易字第265 號判處有期徒刑11月確定
    （下稱第2 案）。上開第1 、2 案件，經本院分別裁定減刑
    為有期徒刑4 月15日、5 月15日，應執行有期徒刑9 月，而
    於98年4 月13日縮短刑期執行完畢出監。詎仍不知悔改，分
    別於下列時地，分別施用一、二級毒品，陳述如下：
(一)、復基於施用第一級毒品海洛因之犯意，於100 年4 月10日晚
    上11時許，在其位於臺中市○○區○○里○○○街51巷36號
    （起訴書誤載為26號）住處，以將第一級毒品海洛因粉末置
    入針筒，加水混合，再以注射身體之方式，施用第一級毒品
    海洛因1 次。
(二)、另基於施用第二級毒品甲基安非他命之犯意，於100 年4 月
    10日晚上11時30分許，在同一住處，以將第二級毒品甲基安
    非他命置入玻璃管內，再以點火燒烤吸食其產生煙霧之方式
    ，施用第二級毒品甲基安非他命1 次。嗣於100 年4 月11日
    下午5 時許，在彰化縣員林鎮○○里○○路343 號前，因行
    跡可疑遭警盤查，其於偵查犯罪職權之機關或個人尚未發覺
    其涉有上開犯罪前，主動取出海洛因1 包（驗餘淨重0.1319
    公克）及甲基安非他命1 包（驗餘淨重0.9875公克）交給員
    警，並坦認前開施用海洛因及甲基安非他命而自首，表示願
    接受裁判，並同意員警採集其尿液送驗，結果呈嗎啡、甲基
    安非他命、安非他命及可待因陽性反應。
二、案經彰化縣警察局員林分局報請臺灣彰化地方法院檢察署檢
    察官偵查起訴。
    理  由
一、上揭事實，業據被告林銘斌於偵查及本院審理中均自白不諱
    ，且經警於100 年4 月11日19時許採集其尿液送驗，結果呈
    現嗎啡、可待因、安非他命及甲基安非他命等陽性反應乙節
    ，有彰化縣警察局員林分局委託檢驗尿液代號與真實姓名對
    照認證單及詮訢科技股份有限公司濫用藥物尿液檢驗報告各
    1 紙附卷可按；另扣案之粉末1 包，經送請行政院衛生署草
    屯療養院鑑定結果，確係海洛因無訛，有該院100 年4 月22
    日草療鑑字第10000400120 號鑑定書1 紙存卷可參，另扣案
    無色透明結晶1 包，經送行政院衛生署食品藥物管理局檢驗
    結果，亦確係甲基安非他命無訛，此有行政院衛生署食品藥
    物管理局檢驗報告書1 紙在卷可參，足徵被告之自白內容核
    與事實相符。
二、查被告前因施用毒品案件，經臺灣臺中地方法院裁定送觀察
    、勒戒後，因認有繼續施用毒品之傾向，而經裁定令入戒治
    處所施以強制戒治，於97年6 月17日執行完畢釋放，並由臺
    灣臺中地方法院檢察署檢察官以97年度戒毒偵字第197 號為
    不起訴處分確定等情，有臺灣高等法院被告前案紀錄表1份
    在卷可按。被告於上開強制戒治執行釋放後，5 年內再犯本
    案毒品危害防制條例第10條第1 項、第2 項之施用一、二級
    毒品罪，自應依法追訴。
三、核被告所為，係犯毒品危害防制條例第10條第1 項之施用第
    一級毒品罪及同條第2 項之施用第二級毒品罪。又其持有第
    一級毒品海洛因及第二級毒品甲基安非他命並進而施用，其
    持有之低度行為應為施用之高度行為所吸收，均不另論罪。
    其所犯上開2 罪間，犯意各別，行為互殊，應予分論併罰。
    查被告因竊盜案件，經本院以96年度易字第223 號判處有期
    徒刑9 月確定；又因竊盜案件，經木院以96年度易字第265
    號判處有期徒刑11月確定。上開2 案件，經本院分別裁定減
    刑為有期徒刑4 月15日、5 月15日，應執行有期徒刑9 月，
    並於98年4 月13日縮短刑期執行完畢出監等情，有臺灣高等
    法院被告前案紀錄表1 份附卷可憑，其受上開有期徒刑執行
    完畢後，5 年以內故意再犯本件有期徒刑以上之2 罪，為累
    犯，均應依法加重其刑。又查被告就施用海因及甲基安非他
    命之犯行，係偵查犯罪職權之機關或個人尚未發覺前，主動
    向員警坦認有前開犯行而自首，且表示願意接受裁判等情，
    已據被告供述在卷，並有被告之警詢筆錄在卷可考，爰依刑
    法第62條前段之規定，得減輕其刑（先加後減）。爰審酌被
    告前曾因施用毒品經送強制戒治執行完畢後，猶不思戒絕毒
    癮、革除惡習，顯未能深切悔改並記取教訓，惟念及其施用
    毒品之犯行，在本質上除自我戕害身心健康之外，並未因此
    而有破壞社會秩序或侵害他人權益之情形，以及犯後坦承犯
    行，態度尚佳等一切情狀，就其所犯上開2 罪各量處如主文
    所示之刑，並定其應執行之刑。
四、扣案之海洛因1 包（驗餘淨重0.1319公克），係查獲之第一
    級毒品，甲基安非他命1 包（驗餘淨重0.9875公克），係查
    獲之第二級毒品，係本件被告施用一、二級毒品後所剩餘，
    均爰依毒品危害防制條例第18條第1 項前段宣告沒收銷燬之
    。
據上論斷，應依刑事訴訟法第273 條之1 第1 項、第299 條第1
項前段，毒品危害防制條例第10條第1 項、第2 項、第18條第1
項前段，刑法第11條前段、第47條第1 項、第51條第5 款、第62
條前段，判決如主文。
本案經檢察官施教文到庭執行職務。
中    華    民    國   100    年    9     月    29    日
                  刑事第九庭    法      官  鮑慧忠
以上正本證明與原本無異。
如不服本判決應於收受判決後10日內向本院提出上訴書狀，並應
敘述具體理由；其未敘述上訴理由者，應於上訴期間屆滿後20日
內向本院補提理由書狀(均須按他造當事人之人數附繕本)「切勿
逕送上級法院」。
中    華    民    國   100    年    9     月    29    日
                                    書記官  林子惠
毒品危害防制條例第10條
施用第一級毒品者，處 6 月以上 5 年以下有期徒刑。
施用第二級毒品者，處 3 年以下有期徒刑。